臺灣新竹地方法院刑事判決　　　　　　　　　　　　　九十一年度交訴字第八二號
　　公　訴　人　臺灣新竹地方法院檢察署檢察官
　　被　　　告　乙○○
右列被告因公共危險案件，經檢察官提起公訴（九十一年度偵字第四六九號），本院
判決如左：
    主      文
乙○○駕駛動力交通工具肇事，致人傷而逃逸，處有期徒刑陸月，如易科罰金，以
佰元折算壹日。
    事      實
一、乙○○於民國九十年十二月二十一日晚上九時二十分許，因原領有自用小客車之
    駕駛執照先前酒醉駕車而遭吊銷，乃無照駕駛車牌號碼Ｇ九─四三八三號自用小
    客車，沿新竹市○○路，由竹東鎮往新竹市方向行使，途經光復路一段三十巷口
    時，本應注意汽車行駛時，駕駛人應注意車前狀況，並隨時採取必要之安全措施
    ，而依當時情況亦無不能注意情事，竟疏未注意及此，未減速謹慎慢行，貿然向
    前行駛，撞及在上開路口正欲等待左轉騎乘ＨＲＫ─七二五號重型機車之甲○○
    ，致甲○○人車倒地，並受有左側脛腓骨近端線性骨折之傷害（此部分因甲○○
    在偵查中撤回告訴，已由臺灣新竹地方法院檢察署檢察官為不起訴處分）；乙○
    ○見肇事後，因恐無照駕車之犯行為警查覺，竟未採取任何救護之措施，且未報
    警前來處理，即行駕車逕自逃離現場，嗣於同年月二十二日下午一時三十分許，
    因員警至乙○○住處查訪，乙○○遂到案說明而查獲。
二、案經新竹市警察局第二分局報請臺灣新竹地方法院檢察署檢察官偵查起訴。
    理      由
一、訊據被告乙○○對於右開時、地無照駕駛前述車號汽車因有前述過失，致撞傷被
    害人甲○○，而未即時對被害人救護，反逕自離去現場之犯罪事實自承不諱，惟
    矢口否認涉有肇事逃逸之犯行，辯稱：我雖未下車查看，但有搖下車窗問被害人
    有沒有事，因看被害人只有擦傷而已，且我因趕時間就先行離開現場云云。經查
    ，刑法第一百八十五條之四肇事逃逸罪之規定，旨在維護交通安全，加強救護，
    減少被害人之死傷，促使駕駛人於肇事後對被害人即時救護（參本條立法意旨）
    ，故凡駕車肇事後，致人死傷而未加即時救護，反逃離現場者，均觸犯本罪，要
    不能因肇後已停車而搖下車窗詢問即可解免本罪罪責，況被害人於警訊時已表示
被告撞上伊之後，搖下車窗對伊辱即開車逃逸現場等語，則被告所稱詢問被害
    人傷勢之情，要無可疑。此外，復有被害人之警訊筆錄及南門綜合醫院診斷證明
    書、載明本件車禍發生情形之道路交通事故調查報告表各一份在卷可稽，並有肇
    事現場上開機車倒地之照片及前揭肇自小客車採證照片各三幀附卷可佐，被告上
    開所辯，無非卸責之詞，不足採信，事證明確，被告犯行堪以認定。
二、核被告乙○○所為，係犯刑法第一百八十五條之四之駕駛動力交通工具肇事，致
    人傷而逃逸罪。爰審酌被告前已有多次公共危險犯行（酒後駕車），猶不知警惕
    ，肇事後致人受傷，未為救助而逃逸甚為不該，被告於本院審理中，亦坦承肇事
    逃逸之事實，並賠償告訴人損害達成和解，犯後態度尚稱良好等一切情狀，量處
    如主文所示之刑，並諭知易科罰金之折算標準。
據上論斷，應依刑事訴訟法第二百九十九條第一項前段，刑法第一百八十五條第之四
、第四十一條第一項，罰金罰鍰提高標準條例第二條，判決如主文。
本案經檢察官劉邦繡到庭執行職務。
中      華      民      國    九十一    年      八      月    二十三    日
                                  臺灣新竹地方法院刑事第一庭
                                      法  官  林  秋  宜
右正本證明與原本無異。
如不服本判決，應於判決送達後十日內向本院提出上訴狀（應附繕本），上訴於臺灣
高等法院。
                                      書記官  鄒  茂  瑜
中      華      民      國    九十一    年      八      月    二十三    日
附錄本案論罪科刑法條
刑法第一百八十五條之四
駕駛動力交通工具肇事，致人死傷而逃逸者，處六月以上五年以下有期徒刑。
